

Contatos

- Av. Professor Del Monte Franca, SP
- (16) 99321-7548
- 🔀 paulo.cr93@gmail.com

Habilidadades

PHP	••••
NodeJS	• • • •
JAVA	• • •
Angular	•••
ReactJS	• • • •
TypeScript	• • • •
Javascript	••••
API Restful	••••
SQL	••••
Postegres	••••
MongoDB	••••
Inglês	• • •
CSS3	• • • •
HTML5	•••
Docker	• • • •
AWS	• • •
Azure	• • •
Jenkins	• • •

Paulo César Rodrigues Dos Santos

Desenvolvedor FullStack

Linkedin: https://www.linkedin.com/in/paulo-césar-035817204/ GIT: https://github.com/paulocescar

Sobre

Olá, eu sou Programador FullStack e tenho mais de 5 anos de experiência no desenvolvimento de aplicações com PHP, NodeJS, Angular e ReactJS outras linguagens. Atualmente sou formado em Análise e desenvolvimento de sistemas pela faculdade FATEC Franca.

Formação

Analise e desenvolvimento de sistemas fev 2018 - dez 2020 FATEC, Franca/sp

- -Projetar, Analisar, desenvolver, implantar e manter Sistemas de Informação;
- -Usar metologias ágeis (SCRUM/KANBAN, etc.).
- -Desenvolver Documentação de software, visando a fácil manutenção por rastreabilidade, BPMN, UML).
- -Noções de Teste automatizados (TDD, DDD, etc).
- -Desenvolvimento de RESTAPI.
- -Desenvolvimento de Frontend (Angular, React, Boostrap, ChackraUI).
- -Desenvolvimento de Backend(PHP, NODEJS).
- -Desenvolvimento Cloud com Azure, Jenkins, AWS(Cognito, EC2, etc).
- -Conhecimento em Banco de Dados (MySQL, MongoDB, Postegres, etc.).

Experiências

Desenvolvedor Fullstack - Remoto 2023

VHSYS - Sistema de gestão empresarial

-Desenvolvimento sistema ERP e Banking (PIX, TED, Cartão de Crédito, Boleto), desenvolvimento Laravel, React, TDD, Git, Optimização de querys metodologias Ágeis

Desenvolvedor Fullstack - Remoto 2022-2023

Squadra Digital

-Desenvolvimento sistema WEB, desenvolvimento Laravel, Vue, TDD, metodologias Ágeis.

Desenvolvedor Fullstack - Presencial 2022-2022

HGF Pay - Franca / SP

-Desenvolvimento sistema WEB, desenvolvimento POS (Stone, moderninha, getnet, rede, safra, etc.). (Nodejs, Angular, React, NESTJS, TDD, metodologias Ágeis).

Desenvolvedor Backend - Remoto 2020 - 2021

RGB Brasil - Sõa Paulo / SP

-Desenvolvimento sistema WEB, RESTAPI, Dashboards, Integrações com sistemas de pagamentos (RESTAPI, Angular, Nodejs, NESTJS, PHP, Laravel, TDD, DDD, etc).

Desenvolvedor WEB - Presencial 2019 - 2020

UpSysLabs-Franca / SP

-Desenvolvimento sistema WEB, RESTAPI, Angular, Integrações com sistemas de pagamentos como MercadoPago, Pagseguro, React, etc.

Desenvolvedor WEB - Presencial

2018-2019

Diskcópias - Franca / SP

-Desenvolvimento sistema WEB, backend utilizando framework Laravel, frontend bootstrap, html5, CSS3, Javascript, React.